【裁判字號】    89,聲再,654
【裁判日期】    891207
【裁判案由】    聲請再審
【裁判全文】
臺灣高等法院刑事裁定                            八十九年度聲再字第六五四號
    再審聲請人
    即受判決人  甲○○
右列再審聲請人因殺人未遂案件，對於本院八十五年度上更(一)字第一八六號，中華民
國八十五年四月十一日確定判決（臺灣臺北地方法院八十三年度訴字第二四九八號、
臺灣臺北地方法院檢察署八十三年度偵字第一七八九五號），聲請再審，本院裁定如
左：
    主  文
再審之聲請駁回。
    理  由
一、再審聲請意旨略以：
  (一)原判決有重要證據漏未審酌：原判決未傳訊陳情人朱建華等人到庭陳述，且再審
    聲請人甲○○為機障痼疾傷殘，係因正當防衛始涉案，有國立臺灣大學醫學院附
    設醫院、財團法人振興復健醫學中心之診斷證明書可證，然原判決並未採信。
  (二)發現新證據：在李和被訴妨害自由案件，臺灣高等法院八十四年度上易字第五三
    二六號判決理由欄二論及「甲○○為患有機障痼疾之人，其行動不若被告敏健：
    ：：則甲○○豈有不顧傷殘之身而無故持刀猛刺被告之理」、「林玉華擬打電話
    報警前來處理，李和乃上前抓住林玉華不讓伊報警，且動手毆打林玉華云云」，
    足認李和以強暴妨害人行使權利，再審聲請人始而為正當防衛，為此聲請再審云
    云。
二、按不得上訴於第三審法院之案件，其經第二審確定之有罪判決，就足生影響於判
    決之重要證據漏未審酌為理由而聲請再審者，應於原判送達後二十日內為之，此
    觀刑事訴訟法第四百二十四條規定甚明。又刑事訴訟法第四百二十條第一項第六
    款所稱發現確實之新證據，係指當時已經存在而發見在後或審判時未經注意之證
    據，且能證明原確定判決所認定之事實為錯誤者而言，有最高法院三十五年度特
    抗字第二一號判例可供參考。
三、經查：
  (一)就再審聲請意旨(一)之部分，本件再審聲請人據以聲請再審之原判決（即八十五年
    度上更(一)字第一八六號殺人未遂案件），係屬同法第三百七十六條規定之不得上
    訴於第三審法院之案件，該案判決經查係於民國八十五年四月二十二日合法送達
    ，有送達證書在卷可稽（見該案上更一卷第五六頁）。茲再審聲請人於逾二十日
    後始聲請本件再審，指摘原判決就重要證據漏未審酌，其程序顯屬違背規定，應
    予駁回。
  (二)再審聲請人所提上開再審聲請意旨(二)，原確定判決已於理由欄一中論及「被害人
    確有因阻止林玉華報警並將之毆打未成傷之行為，業經本院依妨害自由罪判處罰
    金二千元，亦有本院八十四年度上易字第五三二六號判決書附卷可稽，是以當時
    發生爭執及傷害之情況應以被告及其妻所供之情形與事實相符，且為可信」，並
    參酌其他事證，認定再審聲請人確有傷害之犯行，且就何以不成立正當防衛詳為
    指駁。再審聲請人執本院八十四年度上易字第三三二六號判決據為確實之新證據
    ，自無理由。另再審聲請人列於聲請意旨(一)下所提之陳情書及診斷證明書，亦無
    非主張其係機障痼疾傷殘，非被害人李和有妨害人行使權利之行為，萬不得已而
    出手正當防衛云云，亦不足以動搖原確定判決之認定。
四、據上論斷，應依刑事訴訟法第四百三十三條、第四百三十四條第一項，裁定如主
    文。
中      華      民      國    八十九    年     十二     月      七      日
                              臺灣高等法院刑事第十一庭
                                  審判長法  官  楊  照  男
                                        法  官  陳  國  文
                                        法  官  王  詠  寰
右正本證明與原本無異。
不得抗告。
                                        書記官  駱  麗  君
中      華      民      國    八十九    年     十二     月      七      日


司法院資訊處製作；財團法人民間司法改革基金會備份。
